【裁判字號】    96,訴,897
【裁判日期】    970806
【裁判案由】    違反毒品危害防制條例等
【裁判全文】
臺灣雲林地方法院刑事裁定               96年度訴字第897號
聲  請  人
即  被  告  甲○○
                    （
選任辯護人  劉志卿律師
上列被告因違反毒品危害防制條例等案件，聲請具保停止羈押，
本院裁定如下：
    主  文
聲請駁回。
    理  由
一、聲請意旨略以：聲請人即被告甲○○因違反毒品危害防制條
    例等案件，現羈押在臺灣雲林看守所，但本案已於民國97年
    6 月30日宣判，應無所謂串證之虞。且聲請人在庭上所做之
    供述，全是庭上應允聲請人可在12年以下之有期徒刑定執行
    刑，要聲請人不要浪費司法資源的情況下全部承擔，故聲請
    人在本院審理中之供述，確實係迎合法官之說詞。又本案相
    關證物均係聲請人帶同警方取出，若聲請人選擇逃避，大可
    不用帶警員取出證物，聲請人復在本案審理中對犯罪細節坦
    承不諱，在在足見聲請人有面對司法之決心，聲請人也並非
    十惡不赦之人，犯後深感後悔，已有改過向善之心，並無證
    據可認聲請人會棄保潛逃，本院遲遲不願讓聲請人交保，實
    已侵犯人權，也妨害聲請人之名譽及信用罪等，實屬「鴨霸
    」，且一味以刑事訴訟法第101 條之規定為靠山，也屬「鴕
    鳥心態」，但因聲請人之友人願意幫忙籌措交保金，前經營
    之「沙宣傳播公司」現已暫停營業，該公司內尚有一些機具
    及器材尚存有新臺幣拾多萬元之殘值，尚有具保及籌措律師
    費用之餘裕，請准予具保停止羈押云云。
二、經查，聲請人因違反毒品危害防制條例等案件，經本院以被
    告犯罪嫌疑重大，且所涉犯之罪為最輕本刑5 年以上有期徒
    刑之罪，合於刑事訴訟法第101 條第1 項第3 款之規定，有
    羈押之原因，且非予羈押，顯難進行審判，也有羈押之必要
    ，由受命法官於民國96年12月10日處分羈押，再由本院合議
    庭裁定延長被告之羈押期限至97年9 月10日在案。聲請人雖
    以前詞聲請具保停止羈押，惟刑事訴訟法第101 條第1 項第
    3 款以「所犯為死刑、無期徒刑或罪輕本刑為5 年以上有期
    徒刑之罪」，作為羈押之原因，本係考量若係違犯前述重罪
    之行為人，相對於其他輕罪而言，因行為人所受刑罰較為嚴
    厲，故行為人「冒險犯難」逃避刑罰制裁之誘因也隨之增加
    ，也就是已預期犯重罪之行為人有逃亡之可能，為確保將來
    審判及執行均能順利進行所由設（見林鈺雄，刑事訴訟法上
    冊總論編，2005年9 月，第319 頁）。況且，本院認聲請人
    所涉犯之罪名甚夥，復經本院判處應執行有期徒刑15年在案
    （詳見本案判決書），聲請人既認本院判處之罪刑過重，當
    有逃避審判、執行甚至逃亡之可能，故為確保將來審判（若
    聲請人或檢察官有提起上訴）或執行均能順利進行，認聲請
    人所犯之罪「無從以具保代替羈押之執行」，屬司法權之行
    使，衡非聲請人所得強求，業經本院於前次裁定中敘明。聲
    請人一再表示其並無逃亡之可能，本院適用刑事訴訟法第10
    1 條作靠山云云，顯然係對於前述規定有所誤解。聲請人又
    一再指稱本院應允可在12年有期徒刑以下定執行刑，本院已
    在前次裁定中敘明不認同之理由，茲不再贅述。準此，聲請
    人以前詞聲請具保停止羈押，甚至漫事爭執，任意指摘，本
    院經審酌後，認不能准許，應予駁回。
三、依刑事訴訟法第220條，裁定如主文。
中    華    民    國    97    年    8     月     6    日
                  刑事第五庭    審判長法  官 侯 廷 昌
                                      法  官 藍 家 偉
                                      法  官 王 紹 銘
以上正本證明與原本無異。
如不服本裁定，應於裁定送達後5 日內向本院提出抗告狀（須附
繕本）。
                                      書記官 王 秀 如
中    華    民    國    97    年    8     月    6     日


司法院資訊處製作；財團法人民間司法改革基金會備份。
